

DIEGO BORDALLO

JUNIOR FULL STACK DEVELOPER





+34 606 023 284 🔀 bordallo.d@gmail.com 😯 Madrid, España

SOBRE MÍ

Desarrollador Junior Full Stack con interés en comenzar en el sector tecnológico. Mi experiencia previa se centra en roles de gestión y ventas, acumulando más de diez años dedicados al liderazgo de equipos, resolución de problemas, cumplimiento de objetivos y trabajo bajo presión. Además, en mi trayectoria reciente he adquirido habilidades en FrontEnd y BackEnd, pudiendo aportar todos estos conocimientos en el ámbito tecnológico.

FORMACIÓN

Bootcamp desarrollo web Fullstack

05/2023 - 12/2023

Orange Digital Center | Factoría F5 - 850 horas -

HTML | CSS | JS | REACT | TS | NODE | MONGODB | SQL | GITHUB | FIGMA | JIRA | TRELLO | BOOTSTRAP | JEST

- Maquetación de aplicaciones.
- Creación de interfaces web estáticas y adaptables.
- Desarrollo de interfaces web dinámicas.
- Creación de bases de datos, desarrollo de componentes de acceso a datos y lógica BackEnd con implementación en aplicaciones de gestión.

Como proyecto final colaboré con Cáritas Madrid. Implementé soluciones técnicas para una aplicación web funcional demostrando habilidades de trabajo en equipo y cumpliendo con los requisitos del cliente.

- Github

Bootcamp Ciberseguridad

12/2023 - 02/2024

Orange Digital Center | Factoría F5 - 250 horas -

EXPERIENCIA PROFESIONAL

Camino a Casa . Madrid

Gerente de tienda de muebles

04/2011 - 05/2022

- Control y gestión completa de punto de venta en tienda de muebles con una superficie de 800 m2.
- Gestión de equipos.
- Presupuestos anuales del centro de venta.
- Formación de personal.

Administrativo de ventas

10/2009 - 04/2011

- Venta directa al cliente.
- Control de pedidos y fechas.
- Comunicación con fábrica y proveedores.

Grupo Kaneor. Madrid

Administrativo de ventas

09/2005 - 04/2009

• Encargado de comunicación y gestión de documentos entre comerciales y departamento de ventas y fabricación en empresa de rotulación a nivel nacional.

OTROS

Idiomas: Español - nativo, Inglés - B1

Microsoft Office

Visual Studio Code

Carné de conducir B, vehículo propio